【裁判字號】    97,秩抗,13
【裁判日期】    970806
【裁判案由】    違反社會秩序維護法
【裁判全文】
臺灣臺北地方法院刑事裁定              97年度秩抗字第13號
抗  告  人  甲○○
即被移送人
上列抗告人因違反社會秩序維護法案件，不服本院台北簡易庭97
年度北秩字第446號，中華民國97年7月4日裁定（移送文號：台
北市政府警察局中正一分局刑字第09730925600號），提起抗告
，本院普通庭裁定如下：
      主  文
抗告駁回。
      理  由
一、按加暴行於人者，處3日以下拘留或新台幣1萬8千元以下罰
    鍰，社會秩序維護法第87條第1款規定有明文。原裁定認定
    抗告人甲○○於民國97年6月18日16時許，在台北市○○區
    ○○路47號前，加暴行於許世楷，爰依前開法文裁處抗告人
    拘留2日。
二、抗告意旨略以：其非尾隨許世楷，當日係走至案發地點，本
    擬走向隔壁超商購買報紙，然遇到記者多人及許世楷堵在大
    門口，其認該情況阻擋行人行走，又見許世楷擋的太無聊，
    故以打籃球技術犯他，並無加暴行於人，只是提示大家別堵
    住行人走路，其所為並未造成社會混亂云云。經查：
    (一)本件抗告人加暴行於被害人許世楷之事實，業據抗告人於
      警詢時自承，「…我以為是陳水扁要到場，後來是許世楷
      前來，我就趨前看熱鬧，當時有人把我擋住，我就用我左
      腳去絆許世楷右腳後跟，他沒反應，我就作罷要離去，之
      後許某要上車前，尚未進入車內，我就用左肩去撞他右後
      肩，他隨即回頭詢問我為什麼撞他，我答稱因他擋住我去
      路，我不高興所以撞他…」、「因為我很討厭他，看他不
      順眼，…，所以我是故意撞他」等語明確，並有照片3張
      、蒐證光碟附卷可稽，而依上開照片及光碟內容所示，抗
      告人係自後方接近許世楷，並以左側肩膀故意撞擊許世楷
      肩膀右後方，又抗告人行走於該處時，其右前方並無任何
      記者或人員擋住其路徑，並可容任抗告人穿越經過已明，
      是本件抗告人係以故意撞擊許世楷身體，已堪認定。
    (二)按社會秩序維護法第87條第1款業已明文規定加暴行於人
      者，處3日以下拘留或新臺幣1萬8,000元以下罰鍰。而抗
      告人撞擊許世楷之傷害行為，亦屬加暴行於人之態樣之一
      要無疑義，且其撞擊之地點在公共場所，該行為亦對於公
      共秩序與社會安寧造成相當程度之危害，故仍有以上開規
      定予以處罰之必要。況許世楷業已表示不對抗告人告訴，
      則抗告人自無再因同一事件遭受刑事處罰之可能，故亦無
      一事二罰之虞。甚且依94年2月5日公布之行政罰法第26條
      第1項前段已明文規定：「一行為同時觸犯刑事法律及違
      反行政法上義務規定者，依刑事法律處罰之。」足認雖社
      會秩序維護法與刑法之處罰性質與規範目的不同，然亦有
      一行為同時屬行政罰法及刑法均予處罰之情形，且依社會
      秩序維護法第87條第2款所定「互相鬥毆者」即屬刑法之
      傷害行為，又該法第90條第2款「未經他人許可畫刻於他
      人之交通工具者」，亦難謂非屬刑法之毀損罪，故依該法
      第三編分則之條文整體觀察，社會秩序維護法所定之處罰
      行為，與刑法亦有重疊之處，故抗告人仍應依上開規定予
      以處罰。（臺灣高等法院暨所屬法院95年法律座談會刑事
      類提案第29號研討意見參照）。
    (三)綜上所述，本件抗告人加暴行於許世楷之事證明確，其違
      反社會秩序維護法應堪認定。
三、原審依社會秩序維護法第87條第1款規定，裁處抗告人拘留
    2日，經核認事用法俱無不合，量處亦稱允適，抗告人指摘
    原裁定不當，尚難認為有理由，應予駁回。
據上論斷，應依社會秩序維護法第87條第1款、第92條，刑事訴
訟法第412條，裁定如主文。
中    華    民    國    97    年    8     月     6    日
                  刑事第十庭  審判長法  官  林春鈴
                                    法  官  林柏泓
                                    法  官  呂煜仁
上正本證明與原本無異。
本裁定不得抗告。
                                    書記官  陳泰寧
中    華    民    國    97    年    8     月    7     日


司法院資訊處製作；財團法人民間司法改革基金會備份。
